臺灣臺北地方法院刑事判決
109年度易字第1183號
公  訴  人  臺灣臺北地方檢察署檢察官
被      告  黃弘宇


選任辯護人  簡榮宗律師
            黃翊華律師
            王智灝律師
上列被告因傷害等案件，經檢察官提起公訴（108年度偵字第696
6號），本院判決如下：
    主  文
黃弘宇犯如附表所示之罪，處如附表所示之刑。拘役部分應執行
拘役玖拾日，如易科罰金，以新臺幣壹仟元折算壹日。有期徒刑
部分應執行有期徒刑肆月，如易科罰金，以新臺幣壹仟元折算壹
日。
    事  實
一、黃弘宇與廖婕伃為前男女朋友（兩人並無同居關係，並非家
    庭成員，起訴書記載兩人間具有家庭暴力防治法第3條第2款
    家庭成員關係，容有誤會），黃弘宇竟為以下犯行：
  ㈠黃弘宇基於強制之犯意，於民國107年6月19日晚間某時，在
    臺北市○○區○○○路0段000號之屈臣氏商店即廖品妍（原名：
    廖婕伃）工作地點地下一樓倉庫，抓住廖品妍手部，並將廖
    婕伃圍堵在地下一樓倉庫出入口，使廖品妍（起訴書誤載為
    「廖婕令」，應予更正）無法返回工作位置上工作，妨害廖
    品妍自由出入之權利。
  ㈡黃弘宇基於恐嚇危害安全之犯意，於107年7月28日上午4時許
    起至6時許止，在臺北市○○區○○街000巷00號2樓，與廖品妍
    因感情問題發生口角，竟以通訊軟體LINE電話對廖品妍出言
    恫稱：「要讓妳變成跟我一樣沒有家人，不要以為我不敢」
    等語，廖品妍在臺北市富陽街住處收訊，以此加害生命、身
    體之話語恫嚇廖品妍，致廖品妍心生畏懼，致生危害於安全
    。
  ㈢黃弘宇主觀上可預見其為成年男子，用力拉扯他人手部，可
    能使他人手部在拉扯過程中受傷，竟仍基於使廖品妍因而受
    有傷害亦不違反其本意之不確定故意，於107年年8月12日下
    午2時許起至3時許止，在臺北市○○區○○○路0段000號之屈臣
    氏商店即廖品妍工作地點，為拿取廖品妍手機乙事發生爭執
    ，竟在爭搶手機之過程中徒手用力拉扯廖品妍之手部，致廖
    婕伃受有左小手臂瘀青之傷害。
  ㈣黃弘宇因廖品妍欲洽談分手事宜，竟基於傷害之犯意，於107
    年9月7日下午4時許起至5時許止，在臺北市○○區○○街000巷0
    0號2樓（起訴書原記載為富陽街住處，業經檢察官當庭更正
    ），徒手毆打廖品妍，並用力拉扯廖品妍，致廖品妍受有胸
    壁及腹部挫傷、四肢多處挫傷之傷害。
二、案經廖婕伃訴由臺北市政府警察局大安分局報請臺灣臺北地
    方檢察署檢察官偵查後起訴。　　
    理  由
壹、程序部分：
一、法院組織：
    按被告黃弘宇行為後，刑法第277條第1項之規定業經修正，
    經總統於108年5月29日公布，並於同年月31日生效施行。修
    正前刑法第277條第1項規定「傷害人之身體或健康者，處3
    年以下有期徒刑、拘役或1,000元以下罰金」；修正後刑法
    第277條第1項規定「傷害人之身體或健康者，處5年以下有
    期徒刑、拘役或（新臺幣，下同）50萬元以下罰金」。是修
    正前刑法第277條第1項之最重本刑既為3年以下有期徒刑，
    依刑事訴訟法第284條之1及第376條第1款規定，第一審毋須
    行合議審判，而修正後刑法第277條第1項之最重本刑已提高
    至有期徒刑5年以下，第一審應行合議審判。茲因本件經比
    較新舊法後，仍適用修正前刑法第277條第1項規定（詳後述
    ）。準此，本件由法官獨任行審判程序，法院組織自屬合法
    ，先予敘明。
二、證據能力： 
  ㈠按被告以外之人於偵查中向檢察官所為陳述，除顯有不可信
    之情況者外，得為證據，刑事訴訟法第159 條之1 第2項定
    有明文。偵查中檢察官對被告以外之人（包括證人、鑑定人
    、告訴人、被害人及共同被告等）所為之偵訊筆錄，性質上
    屬於傳聞證據。惟現階段刑事訴訟法規定檢察官代表國家偵
    查犯罪、實施公訴，依法其有訊問被告、證人及鑑定人之權
    ，證人、鑑定人且須具結，而實務運作時，檢察官偵查中向
    被告以外之人所取得之陳述，原則上均能遵守法律規定，不
    致違法取供，其可信度極高。職是，被告以外之人前於偵查
    中已具結而為證述，除反對該項供述得具有證據能力之一方
    ，已釋明「顯有不可信之情況」之理由外，應認該證人於偵
    查中之陳述具有證據能力。本件被告及其辯護人固爭執證人
    即告訴人於偵查中證述之證據能力，惟本院所援引證人即告
    訴人於檢察官偵查中之證述經證人即告訴人具結，被告及其
    辯護人除指稱其證述未經對質詰問外，均未能具體釋明該等
    證述有何顯不可信之情況。而被告於檢察官偵查中固未對上
    開證人詰問或與之對質，然此並非意指上開證人於偵查中之
    證述即無證據能力，應僅係屬於未經完足調查之證據而已，
    本院已於審理中傳喚證人即告訴人到庭，經檢察官、被告及
    其辯護人進行交互詰問程序，上開證據之調查已經完足，本
    院即非不得以證人即告訴人之偵查中證述作為證據。　　
  ㈡按私人為保全證據所為之錄音、錄影，如非出於不法之目的
    及以違法手段取證，其取得之證據即難謂並無證據能力，而
    應予排除（最高法院98年度台上字第2513號判決意旨參照）
    。被告之辯護人主張此部分之光碟影像業經剪接，而爭執錄
    音及譯文之證據能力（見本院易字卷一第27頁）。查本件錄
    音，係基於保全證據之必要所實施之作為，非出於不法目的
    ，且錄音之過程並無何暴力、脅迫之情，無違背被告行為之
    任意性，並係以機械力所拍錄，非經人為操控。且於本院審
    理中提示調查，法院已依法踐行證據調查程序，參以被告於
    本院審理中供稱：錄音及譯文並非經過剪接，是具有連貫性
    的，但少了前半段等語（見本院易字卷二第63頁），而被告
    及其選任辯護人並具狀陳稱：不聲請勘驗錄音，不爭執107
    年9月7日錄音檔案內容與譯文相符等語（見本院易字卷一第
    107頁），是尚無證據顯示錄音及譯文之內容有何虛偽或變
    造之情形，該錄音及譯文應無逕予排除適用之理，堪認該等
    錄音及譯文有證據能力。
  ㈢按被告以外之人於審判外之言詞或書面陳述，除法律有規定
    者外，不得作為證據；又被告以外之人於審判外之陳述，雖
    不符合同法第159 條之1 至第159 條之4 規定，但經當事人
    於審判程序同意作為證據，法院審酌該言詞陳述或書面陳述
    作成時之情況，認為適當者，亦得為證據。當事人、代理人
    或辯護人於法院調查證據時，知有第159 條第1 項不得為證
    據之情形，而未於言詞辯論終結前聲明異議者，視為有前項
    之同意，刑事訴訟法第159 條第1 項及第159 條之5 分別定
    有明文。經查，本判決下列所引用之各該被告以外之人於審
    判外之陳述（含書面陳述），檢察官、被告及其辯護人迄至
    本院言詞辯論終結前均未聲明異議，本院審酌上開證據資料
    製作時之情況，尚無違法不當及證明力明顯過低之瑕疵，亦
    認為以之作為證據應屬適當，揆諸前開規定，爰依刑事訴訟
    法第159 條之5 規定，認前揭證據資料均有證據能力。
  ㈣本件認定事實所引用之本件卷內之非供述證據，檢察官、被
    告及其辯護人均未主張排除前開證據之證據能力，且迄於本
    院言詞辯論終結前均未表示異議，本院審酌前開非供述證據
    並無證據證明係公務員違背法定程序所取得，亦無刑事訴訟
    法第159 條之4 之顯有不可信之情況與不得作為證據之情形
    ，是本件認定事實所引用之本件卷內之非供述證據，均認為
    有證據能力。
貳、實體部分：
一、認定事實所憑之證據及理由：
  ㈠事實欄一、部分：
    就被告此部分所涉強制犯行，業據被告於本院審理中坦承不
    諱（見本院易字卷一第58頁、第60頁、第84頁），並有如附
    表編號1「證據資料」欄所示證據可憑，被告涉有此部分之
    強制犯行，堪以認定。　　　
  ㈡事實欄二、部分：
　  就被告此部分所涉恐嚇危害安全犯行，業據被告於檢察官偵
    查、本院審理中坦承不諱（見108年度偵字第6966號卷第145
    頁、本院易字卷一第58頁、第60頁、第84頁），並有如附表
    編號2「證據資料」欄所示證據可憑，被告涉有此部分之恐
    嚇危害安全犯行，堪以認定。
  ㈢訊據被告固坦承於107年8 月12日下午2 至3 時許，在告訴人
    上揭屈臣氏商店工作地點，徒手拉扯告訴人之手部等情，惟
    矢口否認有何傷害犯行，辯稱：伊不清楚告訴人有無受傷云
    云，被告之選任辯護人則以：本件照片拍攝之時間、地點均
    屬不明，照片中縱有傷勢，除可能因其他外力導致外，亦可
    能是舊傷或捏傷皮膚產生之暫時性紅腫，遑論客觀上無法看
    出有造成告訴人身體或健康之確實傷害。謝汶佑並非具醫療
    專業知識及能力之人，且告訴人手臂並未出現瘀斑或變色情
    形，難認告訴人受有瘀青之傷害。又被告拉住告訴人之手部
    ，係以爭執手機為目的，並無傷害告訴人之犯意云云，為被
    告之利益辯護，經查：
　⒈本件被告與告訴人確於事實欄一、㈢所示之時、地發生爭執，
    被告並有拉告訴人手部等情，業據被告所自承（見本院易字
    卷一第61頁），並據告訴人及證人謝汶佑證述綦詳，復有附
    表編號3「證據資料」欄所示之證據可佐，此部分之事實，
    首堪認定。而證人即告訴人於本院審理中證稱：於107年8月
    12日下午2時至3時許，在伊上班之臺北市○○○路0 段000 號
    屈臣氏收銀臺，被告要搶伊的手機，稱要將已封鎖刪除之臉
    書軟體好友加回，伊不願意，並表示伊在上班，在伊將手機
    搶回來的過程中，被告拉了伊的左手，位置在手腕靠近手肘
    的位置，伊還差點跌倒，108年度偵字第6966號卷第423 頁
    、第425 頁、第573 頁照片所示傷勢都是被告當天行為所造
    成，且照片都是當天拍攝的等語（見本院易字卷一第209頁
    至第221頁）。而此核與證人謝汶佑於檢察官偵查中所證：
    當天伊進來後，看到被告與告訴人在收銀台發生爭執，一開
    始是口角爭執，被告聲音很大，被告拿告訴人的手機，告訴
    人就跟被告說：「現在在上班，那是我的手機，把手機還我
    」等語，被告不願意，惱怒之後開始動手抓告訴人的左小手
    臂，拉扯的力道很大，害告訴人當場差點摔倒，告訴人這時
    已經被被告弄到哭出來，被告還是大聲咆哮，告訴人的左小
    手臂也因為被告拉扯，有很明顯的瘀青，長度大約10公分以
    下，接近10公分，寬大約3、4公分，一陣子之後，被告才把
    手機放下離開等語（（見108年度偵字第6966號卷第655頁至
    第656頁）相符。本院參以告訴人及謝汶佑均經告以偽證刑
    典，並簽立結文以擔保證述之可信性，所證復與傷勢照片相
    合（見108年度偵字第6966號卷第423 頁、第425 頁、第573
     頁），傷勢照片並顯示告訴人手部確有大面積紅腫，手肘
    上部並有變色瘀青，而瘀青係因表皮下之微血管破裂，滲出
    血液或組織液，屬確實之傷勢。衡以雙方因爭搶手機而拉扯
    之情，被告復為年輕力壯之成年男子，其抓取告訴人手部之
    過程中，常因出手力道過猛伴隨著告訴人遭抓取拉扯部位受
    傷之高度可能性，因此告訴人及證人謝汶佑證稱：因被告與
    告訴人拉扯而造成告訴人左小手臂瘀青等情，核與一般經驗
    法則相符，應認其等之證述實在可信。從而，被告確有因徒
    手拉扯告訴人手臂，致告訴人受有上開傷害乙情，堪以認定
    。則被告之選任辯護人質疑傷勢是否存在，容與客觀事證有
    悖，尚難憑採。
　⒉按刑法上之故意，可分為直接故意與不確定故意（間接故意
    ），所謂不確定故意，係指行為人對於構成犯罪之事實，預
    見其發生而其發生並不違背其本意者，刑法第13條第2項定
    有明文。而成年男子以手用力拉扯他人手部，極可能造成他
    人受傷，此為一般人生活經驗所能預見，被告為一具備基本
    智識之成年人，對此亦應無不能預見之理，竟仍執意而為前
    開行為，顯見被告對於傷害結果是否發生，並非其所問，倘
    確實造成傷害結果，即不違反被告之本意，而卷內雖無證據
    可認被告係基於傷害告訴人之直接故意而為，但其仍有傷害
    之不確定故意甚明，被告仍執詞其係為拿取手機，不具有傷
    害之主觀故意云云，亦非可採。
  ㈣訊據被告固坦承與告訴人於107年9月7日下午4至5時許，均在
    臺北市○○區○○街000巷00號2樓住處內，雙方有發生爭執等情
    ，惟矢口否認有何傷害犯行，辯稱：伊那天沒有打告訴人，
    沒有做出傷害行為。伊不知道告訴人是否受有起訴書所載傷
    勢云云，被告之選任辯護人則以：告訴人之指述前後有所矛
    盾，且與證人李杰修所證不符。告訴人與渠母親通電話及見
    面時，均未立即告知遭被告傷害之情節，即偕同告訴人母親
    離去，已有可疑。告訴人提出之錄音及譯文係告訴人母親備
    妥錄音器材後，藉妨害被告住所周遭安寧方式逼迫被告承認
    渠有傷害之舉，被告係為安撫告訴人母親情緒，方假意承認
    打告訴人。況告訴人實未受足以影響身體完整性或生理機能
    之傷害。依國泰醫療財團法人國泰綜合醫院108年5月22日（
    108）管歷字第768號函暨所附告訴人之病情說明可知：「經
    急診一系列檢查胸腹部均為正常，外觀無明顯外傷，遂依據
    病人主訴開立診斷證明書：『1.胸壁及腹部挫傷。2.四肢多
    處挫傷。』即表示病人可能有接受外力撞擊，但無明顯外傷
    ，且受傷機轉未明」等情，應認被告確實未傷害告訴人云云
    ，為被告之利益辯護，經查：
　⒈本件被告與告訴人確於事實欄一、㈣所示之時、地發生爭執，
    被告並有拉告訴人等情，業據被告所自承（見108年度偵字
    第6966號卷第144頁），並據告訴人指述綦詳，復有附表編
    號4「證據資料」欄所示之證據可佐，此部分之事實，首堪
    認定。而證人即告訴人於檢察官偵查中證稱：107年9月7日
    下午，伊至被告位於臺北市○○區○○街000巷00號2樓住處收拾
    物品，因為伊提出分手，被告在房間用拳頭打伊的臉、胸口
    、肚子、四肢。當時被告表哥李杰修在房間旁邊的辦公室，
    房門是開著的。後來因為伊一直尖叫，李杰修才進來說：「
    你幹麻這樣」，被告回答：「我沒有呀，我怎樣」，伊就叫
    被告不要打伊，並且尖叫，被告請李杰修走開不要管，李杰
    修只有聽到聲音，沒有看到被告打伊的過程。後來因為太大
    聲，李杰修又進門對被告說：「你讓她東西收一收趕快走。
    」被告說：「你東西收一收趕快滾。」伊拿到手機就向母親
    求救，請母親到被告住處。後來又繼續爭吵，被告有推伊，
    母親到了之後伊回訊息稱：「被告不讓伊走」，李杰修對被
    告說：「人家媽媽來了不要這樣。」被告才開門讓伊走。伊
    下樓後對母親說肚子痛，母親問伊是不是遭被告打，伊就一
    直說伊肚子痛，母親就開了錄音，上門找被告理論。在同日
    下午6時至7時許去驗傷並拍攝傷勢照片等語（見108年度偵
    字第6966號卷第311頁至第316頁）；於本院審理中證稱：10
    7年9月7日伊與被告有爭吵，當日是伊姐姐的生日，所以伊
    記得日期，伊下午5 點急著要上班，被告用身體把伊擋在臺
    北市○○區○○街000巷00號2 樓內之房間，用拳頭毆打伊的胸
    口、腹部，拉扯伊的手去撞東西，且雙手手腕也有被告拉扯
    的痕跡。門有開了5公分的洞，被告毆打伊的過程證人李杰
    修沒有看到，當時是吵架到一半，李杰聽到伊的聲音越來越
    大聲且一直哭，所以才進來站在房間門口勸架。被告請李杰
    修不要管並離開。後來是因為被告不讓伊出門，且持續毆打
    伊，伊哭得更大聲，李杰修才進來跟被告說：「讓她東西收
    一西趕快走」，被告就說：「你快給我滾，不要再回來」。
    後來伊有用LINE向母親求救，請渠到被告住處找伊。母親到
    達被告住處後，伊與母親一同離開，但走到被告住處樓下時
    ，因為伊肚子很痛沒有辦法走，母親詢問是不是被告打伊，
    伊點頭，母親就先衝上去被告住處，伊跟著後面上去。之後
    伊有至國泰醫院就診，在國泰醫院醫師檢傷後開立診斷證明
    書。照片是到醫院後母親幫伊拍攝的，只有拍到肚子，肚子
    的傷勢是被告毆打伊造成的等語。本院核以告訴人上開證詞
    ，均經告以偽證刑典，並簽立結文以擔保證述之可信性，此
    外並有如附表編號4「證據資料」所示之錄音及譯文、受傷
    照片、診斷證明書、告訴人與母親之LINE對話紀錄存卷供參
    。而上開資料之取得時序及原因，即告訴人因遭被告傷害而
    聯繫母親，於告訴人母親到達被告住處後，告訴人傳訊：「
    他不讓我走」，之後爭執過程告訴人母親有錄音，嗣告訴人
    母親偕告訴人前往醫院驗傷並拍攝傷勢照片等情，復與告訴
    人所證相符，應認告訴人所證之證明力實屬較高。至於被告
    之選任辯護人雖指稱告訴人就房間房門是打開或是關閉，及
    證人李杰修有無看到被告毆打告訴人之過程、有無從中勸阻
    等情前後有所不符（見108年度偵字第6966號卷第34頁、第3
    13頁），惟告訴人已就本件被告確有對其為傷害行為之構成
    要件事實於檢察官偵查及本院審理中指述不移，若非其自己
    親身經歷之事且記憶深刻，實難能憑空編撰，至於前述不符
    不處，告訴人難免因時間經過，及當時情緒激動，而未能精
    確記憶及描述，況告訴人復已於檢察官偵查及本院審理中一
    致指稱門有開啟、證人李杰修沒有看到毆打經過及有前來勸
    架等情明確，而難以細節稍有出入，即謂告訴人之指述全無
    可採。
  ⒉又證人李杰修於檢察官偵查中證稱：伊聽到爭執聲，當下伊
    到房間門口查看，房間門沒有鎖也沒有關，伊看到雙方都在
    房間床上的區塊，可能站在床上或雙方坐在床上，伊有看到
    告訴人手機放在床旁邊桌上，被告就側身擋住，有拉住告訴
    人的手阻擋告訴人，除此之外，沒有看到其他暴力動手行為
    。除了一聽到聲音走過去房間這段過程沒有看到外，後續爭
    吵的過程伊都在場看到。過了三十分鐘，告訴人母親來接告
    訴人，伊的目光沒有離開被告與告訴人。當日下午5時至6時
    ，告訴人母親過來帶告訴人回去，先帶告訴人下樓。過5分
    鐘後態度變了，質問被告有無打告訴人，音量很大，告訴人
    原本在樓上均無異狀，此時告訴人卻開始大哭大鬧，鄰居都
    出來看，因為伊有跟告訴人母親說伊有看到被告拉告訴人的
    手，毆打的話不至於，告訴人母親一直重複問：「你有沒有
    打我女兒？」被告為了平復告訴人媽媽的情緒，所以承認有
    毆打云云（見108年度偵字第6966號卷第299頁至第301頁）
    ，本院參以證人李杰修係聽聞劇烈爭吵聲響後，始前往被告
    與告訴人所在房內，證人李杰修未必完全瞭解毆打之全部經
    過，參以依告訴人所證，在證人李杰修前往勸阻被告前，被
    告即已對告訴人為本次傷害犯行，不得單憑證人李杰修所證
    ，即謂被告並未涉入本案。況證人李杰修雖未全程見聞被告
    傷害告訴人之經過，惟證人李杰修仍證稱：渠有看到被告與
    告訴人在爭吵並拉住告訴人的手等情，而此核與被告於檢察
    官偵查所供：吵完架，告訴人說要分手，伊叫告訴人走，告
    訴人將放在伊家中的物品拿走，伊拉住告訴人要告訴人講清
    楚等語（見108年度偵字第6966號卷第144頁）相符，證人李
    杰修及被告同不否認被告與告訴人間有肢體接觸，衡以當日
    告訴人係與被告洽談分手，依卷附被告與告訴人間之對話紀
    錄（108年度偵字第6966號卷第625頁至第631頁），可認被
    告情緒控管實有不佳，則被告在情緒激動下，因用力過猛，
    在肢體接觸過程中致使告訴人受有事實欄一、㈣所示傷勢，
    亦非悖於常理。
  ⒊本院參以錄音譯文中，被告在經告訴人母親質問之際，確有
    坦承傷害犯行，並不斷致歉等情，業據被告及其選任辯護人
    所自承，雖其等復供稱：錄音部分是告訴人母親咄咄逼人，
    一直施壓，很多鄰居在看，為了安撫告訴人母親情緒，伊才
    說承認打告訴人云云（見108年度偵字第6966號卷第401頁至
    第402頁）及證人李杰修證稱：當日下午5時至6時，告訴人
    母親過來帶告訴人回去，先帶告訴人下樓。過5分鐘後態度
    變了，質問被告有無打告訴人，音量很大，告訴人原本在樓
    上均無異狀，此時告訴人卻開始大哭大鬧，鄰居都出來看，
    因為伊有跟告訴人母親說伊有看到被告拉告訴人的手，毆打
    的話不至於，告訴人母親一直重複問：「你有沒有打我女兒
    ？」被告為了平復告訴人媽媽的情緒，所以承認有毆打云云
    ，而被告之選任辯護人即執此認不得以於錄音中承認毆打，
    即謂被告涉有本件傷害犯行。惟查，若被告確實未為傷害犯
    行，在經告訴人母親質疑之際，殊無由直接坦認其有傷害告
    訴人之行為，而可逕予駁斥，若是擔憂鄰居圍觀，為安撫告
    訴人母親之情緒，也應在對話中表示進屋內詳予說明之意，
    而被告既為承認打告訴人之表示，被告確有傷害告訴人之行
    為，灼然甚明。
　⒋此外，卷內復有國泰綜合醫院診斷證明書（見108年度偵字第
    6966號卷第37頁）附卷可憑，診斷證明書上載明：「1.胸壁
    及腹部挫傷。2。四肢多處挫傷。」再觀之卷附之受傷圖片
    （見108年度偵字第6966號卷第67頁），照片中顯示胸壁及
    腹部有多處紅腫及擦挫傷之痕跡，而與告訴人之指述情節相
    合，堪可採信。至於辯護人雖以依國泰醫療財團法人國泰綜
    合醫院108年5月22日（108）管歷字第768號函暨所附告訴人
    之病情說明：「經急診一系列檢查胸腹部均為正常，外觀無
    明顯外傷，遂依據病人主訴開立診斷證明書：『1.胸壁及腹
    部挫傷。2.四肢多處挫傷。』即表示病人可能有接受外力撞
    擊，但無明顯外傷，且受傷機轉未明」，執此認告訴人並未
    受有傷害，惟查，審究國泰醫療財團法人國泰綜合醫院108
    年5月22日（108）管歷字第768號函暨所附告訴人之病情說
    明（見108年度偵字第6966號卷第337頁至第387頁），其上
    僅記載無「明顯」之外傷，表示無重大傷勢，經檢查胸腹部
    均為正常，意指未傷及臟器，本院再參酌卷內照片，既顯示
    胸壁及腹部有多處紅腫及擦挫傷之痕跡，而與診斷證明書所
    載之胸壁及腹部挫傷相合，被告復已自承有拉住告訴人，在
    告訴人欲與被告洽談分手，被告情緒控管不佳之情形下，被
    告因用力過猛，而致使告訴人受有四肢多處挫傷，實合於情
    理，尚無由執國泰醫療財團法人國泰綜合醫院108年5月22日
    （108）管歷字第768號函暨所附告訴人之病情說明，而為有
    利於被告之認定。
  ㈤起訴書雖認定被告與告訴人共同居住於臺北市○○區○○街000巷
    00號2樓，具有家庭暴力防治法第3條第2款家庭成員關係，
    惟查，證人即告訴人於本院審理中證稱：伊與被告為前男女
    朋友，從106年12月18日交往至108年9月7日。在交往期間伊
    住在自己家，偶爾會在被告住家過夜1至2 次等語（見本院
    易字卷一第216頁），是以，被告與告訴人並未同居，而仍
    分別居住在各自住處，檢察官此部分所認，尚有誤會。
　㈥綜上所述，本案事證明確，被告犯行洵堪認定，應依法論科
    。　
二、新舊法比較：
    按行為後法律有變更者，適用行為時之法律；但行為後之法
    律有利於行為人者，適用最有利於行為人之法律，刑法第2
    條第1 項定有明文。被告行為後，刑法第277 條第1 項規定
    業於108 年5 月29日經修正公布，並自同年月31日起生效施
    行。修正前刑法第277 條第1 項規定：「傷害人之身體或健
    康者，處3 年以下有期徒刑、拘役或1,000 元以下罰金」；
    修正後該條項則規定：「傷害人之身體或健康者，處5年以
    下有期徒刑、拘役或50萬元以下罰金」，經比較新舊法之結
    果，修正後該條項規定之有期徒刑刑度由3 年以下提高至5 
    年以下，且提高罰金刑之法定刑度，自應以修正前刑法第27
    7 條第1 項規定較有利於被告，依刑法第2 條第1 項前段，
    應適用修正前即行為法論處。另刑法第304條、第305 條雖
    於108年12月25日經總統公佈修正，同年月27日施行，惟修
    正後規定係依刑法施行法第1 之1 條第2 項本文規定將罰金
    提高30倍，亦即將原本之銀元3 百元（經折算為新臺幣9 千
    元）修正為新臺幣9 千元，係將上開條文之罰金數額調整換
    算後予以明定，其修正結果不生有利或不利於行為人之情形
    ，自非法律變更，當不生新舊法比較之問題，是此部分應依
    一般法律適用原則，逕行適用裁判時法。
三、論罪科刑：　　
　㈠核被告事實欄一、㈠所為，係犯刑法第304條第1項之強制罪。
    就事實欄一、㈡所為，係犯刑法第305條之恐嚇危害安全罪。
    就事實欄一、㈢㈣所為，均係犯修正前刑法第277條第1項之傷
    害罪。
　㈡就事實欄四、之傷害犯行部分，被告在近接密切之時、空下
    接續毆打告訴人，各舉動間之獨立性極為薄弱，顯係基於單
    一犯意接續進行之各個部分動作，僅構成接續犯之一罪。
　㈢被告所犯上開四罪間，犯意各別，行為互殊，應予分論併罰
    。　　　
　㈣爰審酌被告因與告訴人間有感情糾紛，竟不思理性處理，反
    妨害告訴人自由出入之權利，並以手機傳送訊息之方式恐嚇
    告訴人，致告訴人心生畏懼，且不知妥適控制情緒，而為本
    案傷害犯行，所為實屬非是，衡酌被告就強制及恐嚇危害安
    全犯行尚知坦認其非，傷害部分則為否認之態度，及被告目
    前就讀大學之智識程度、工作、家庭、經濟生活等情況，暨
    犯罪之動機、目的、手段、告訴人所受傷勢為左小手臂瘀青
    、胸壁及腹部挫傷、四肢多處挫傷，及迄未能與告訴人達成
    和解，告訴人復因本案受有心理上創傷等一切情狀，分別量
    處如主文所示之刑，並就強制、恐嚇危害安全犯行所量處之
    拘役刑，及就傷害犯行所量處之有期徒刑，均定應執行之刑
    ，並均諭知易科罰金之折算標準，以示懲儆。
四、不另為公訴不受理之諭知：　　
　㈠公訴意旨另以：被告基於傷害之犯意，於107年6月19日，在
    臺北市○○區○○○路0段000號之屈臣氏商店即告訴人工作地點
    地下一樓倉庫，抓住告訴人手部，致告訴人受有手臂紅腫之
    傷害，因認被告就此部分同涉有修正前刑法第277條第1項之
    傷害犯嫌。
　㈡按告訴乃論之罪，其告訴應自得為告訴之人知悉犯人之時起
    ，於6個月內為之；又告訴或請求乃論之罪，未經告訴、請
    求或其告訴、請求經撤回或已逾告訴期間者，法院應諭知不
    受理之判決，刑事訴訟法第237條第1項、同法第303條第3款
    定有明文。本件告訴人指訴被告涉有傷害罪嫌之犯罪時間為
    107年6月19日，告訴人並自該日即已知悉此部分之犯罪行為
    ，卻遲至107年12月29日始就上開時間之傷害犯行向偵查機
    關提出告訴（見108年度偵字第6966號卷第36頁），顯然未
    於知悉犯人起之6個月告訴期間內，對被告提起告訴，此部
    分之告訴不合法，其訴追條件顯有欠缺，此部分本應諭知公
    訴不受理之諭知，惟因與經本院認定有罪之強制犯行具有想
    像競合犯之裁判上一罪關係，本院爰不另為公訴不受理之諭
    知。
據上論斷，依刑事訴訟法第299條第1項，修正前刑法第277 條第
1 項、刑法第2 條第1 項前段、第304條第1項、第305條、第41
條第1 項前段、第51條第5款、第6款，刑法施行法第1 條之1 第
1 項、第2 項前段，判決如主文。
本案經檢察官吳文琦偵查起訴，經檢察官劉文婷到庭執行職務。
中　　華　　民　　國　　110 　年　　11　　月　　16　　日
　　　　　　　　　刑事第四庭    法　官　曾名阜
上正本證明與原本無異。 
如不服本判決應於收受送達後20日內向本院提出上訴書狀，並應
敘述具體理由；其未敘述上訴理由者，應於上訴期間屆滿後20日
內向本院補提理由書（均須按他造當事人之人數附繕本）「切勿
逕送上級法院」。告訴人或被害人如對於本判決不服者，應具備
理由請求檢察官上訴，其上訴期間之計算係以檢察官收受判決正
本之日期為準。 因疫情而遲誤不變期間，得向法院聲請回復原
狀。
                                 書記官  李宜蓁
                                 
中　　華　　民　　國　　110 　年　　11　　月　　16　　日
附錄本案論罪科刑法條全文：
修正前中華民國刑法第277條第1項
傷害人之身體或健康者，處3年以下有期徒刑、拘役或1千元以下
罰金。　　　　　　　　　
　　　　　　　　　　　　　　　　　　
中華民國刑法第304條
以強暴、脅迫使人行無義務之事或妨害人行使權利者，處3年以
下有期徒刑、拘役或9千元以下罰金。
前項之未遂犯罰之。

中華民國刑法第305條
以加害生命、身體、自由、名譽、財產之事恐嚇他人，致生危害
於安全者，處2年以下有期徒刑、拘役或9千元以下罰金。

附表：
編號 時間 地點 犯罪行為 證據資料 所犯罪名與宣告刑 1  107年6月19日晚間某時 臺北市○○區○○○路0段000號之屈臣氏商店即廖品妍工作地點地下一樓倉庫 於左列所示時、地，被告抓住廖品妍手部，並將廖婕伃圍堵在地下一樓倉庫出入口，使廖品妍無法返回工作位置上工作，妨害廖品妍出入之權利。 ⑴證人廖品妍之證述：   （見臺灣臺北地方檢察署108年度偵字第6966號卷第25頁至第36頁、第311頁至第316頁、第413頁至第415頁、第655頁至第659頁，本院109年度審訴字第833號卷第39頁至第42頁、第65頁至第68頁、第79頁至第82頁、第95頁至第98頁，本院109年度易字第1183號卷一第37頁至第41頁、第57頁、第59頁） ⑵證人詹孟芸之證述：   （見臺灣臺北地方檢察署108年度偵字第6966號卷第654頁至第655頁） 黃弘宇犯強制罪，處拘役肆拾日，如易科罰金，以新臺幣壹仟元折算壹日。              2 107年7月28日上午4時許起至6時許止 臺北市○○區○○街000巷00號2樓 於左列所示時、地，被告因與廖品妍因感情問題發生口角，竟以通訊軟體LINE電話對廖品妍出言恫稱：要讓妳變成跟我一樣沒有家人，不要以為我不敢等語，廖品妍在臺北市富陽街住處收訊，因此心生畏懼，致生危害於安全。 ⑴證人廖品妍之證述：   （見臺灣臺北地方檢察署108年度偵字第6966號卷第25頁至第36頁、第311頁至第316頁、第413頁至第415頁、第655頁至第659頁，本院109年度審訴字第833號卷第39頁至第42頁、第65頁至第68頁、第79頁至第82頁、第95頁至第98頁，本院109年度易字第1183號卷一第37頁至第41頁、第57頁、第59頁） ⑵告訴人所提之107年7月28日與LINE暱稱「DANI哥哥」之LINE對話截取畫面：   （見臺灣臺北地方檢察署108年度偵字第6966號卷第463頁至第543頁） ⑶告訴人所提與LINE暱稱「媽媽」（按，被告之姑媽黃月鳳）之LINE對話截取畫面：   （見臺灣臺北地方檢察署108年度偵字第6966號卷第99頁至第125頁、第427頁至第461頁、第613頁至第624頁）　 　 黃弘宇犯恐嚇危害安全罪，處拘役伍拾伍日，如易科罰金，以新臺幣壹仟元折算壹日。             3 107年年8月12日下午2時許起至3時許止 臺北市○○區○○○路0段000號之屈臣氏商店即廖品妍工作地點 於左列時、地被告徒手拉扯廖品妍之手部，致廖婕伃受有左小手臂瘀青之傷害。 ⑴證人廖品妍之證述： 　（本院109年度易字第1183號卷一第209頁至第221頁） ⑵證人謝汶佑之證述：   （見臺灣臺北地方檢察署108年度偵字第6966號卷第655頁至第656頁） ⑶告訴人所提之107年8月12日受傷照片：   （見臺灣臺北地方檢察署108年度偵字第6966號卷第423頁、第425頁） 　 黃弘宇犯傷害罪，處有期徒刑貳月，如易科罰金，以新臺幣壹仟元折算壹日。         4 107年9月7日下午4時許起至5時許止 臺北市○○區○○街000巷00號2樓 （起訴書記載為：「上址富陽街住處」，業經檢察官當庭更正）  於左列所示時、地，被告徒手毆打廖品妍，並用力拉扯廖品妍，致廖品妍受有胸壁及腹部挫傷、四肢多處挫傷之傷害。 ⑴證人廖品妍之證述：   （見臺灣臺北地方檢察署108年度偵字第6966號卷第311頁至第316頁、第413頁至第415頁、第655頁至第659頁、本院109年度易字第1183號卷一第209頁至第221頁） ⑵國泰綜合醫院107年9月7日診字第E-000-000000號診斷證明書、受傷照片：   （見臺灣臺北地方檢察署108年度偵字第6966號卷第37頁、第67頁） ⑶107年9月7日錄音及譯文資料：   （見臺灣臺北地方檢察署108年度偵字第6966號卷第69頁至第75頁） ⑷國泰醫療財團法人國泰綜合醫院108年5月22日（108）管歷字第768號函暨所附告訴人之病情說明、病歷複製本：   （見臺灣臺北地方檢察署108年度偵字第6966號卷第337頁至第387頁） ⑸本院107年度家護字第1021號民事通常保護令：   （見臺灣臺北地方檢察署108年度偵字第6966號卷第329頁至第330頁） ⑹告訴人所提與母親之LINE對話截取畫面：   （見臺灣臺北地方檢察署108年度偵字第6966號卷第579頁） 黃弘宇犯傷害罪，處有期徒刑參月，如易科罰金，以新臺幣壹仟元折算壹日。